【裁判字號】    92,訴,1145
【裁判日期】    920916
【裁判案由】    毒品危害防制條例
【裁判全文】
臺灣桃園地方法院刑事判決                        九十二年度訴字第一一四五號
    公  訴  人  臺灣桃園地方法院檢察署檢察官
    被      告  甲○○
右列被告因違反毒品危害防制條例案件，經檢察官提起公訴（九十一年度毒偵緝字第
二三五號），本院判決如左：
        主  文
甲○○連續施用第一級毒品，累犯，處有期徒刑捌月，扣案第一級毒品海洛因捌包（
共毛重拾參點捌公克，共驗餘淨重拾壹點伍玖公克）均沒收銷燬之，分裝袋肆大包、
杓子壹支、研磨機壹台、研磨器壹組、電子磅秤貳台均沒收之；又連續施用第二級毒
品，累犯，處有期徒刑陸月，扣案第二級毒品安非他命伍包（共毛重玖公克）沒收銷
燬之，吸食器壹組沒收之。應執行有期徒刑壹年，扣案第一級毒品海洛因捌包（共毛
重拾參點捌公克，共驗餘淨重拾壹點伍玖公克）、第二級毒品安非他命伍包（共毛重
玖公克）均沒收銷燬之，分裝袋肆大包、杓子壹支、研磨機壹台、研磨器壹組、電子
磅秤貳台、吸食器壹組均沒收之。
        事  實
一、甲○○前曾於民國八十六年間因違反麻醉藥品管理條例案件，經本院於八十七年
    八月二十四日以八十七年度易字第二０三五號判決判處有期徒刑六月，於同年九
    月二十一日確定，並於八十九年二月九日易科罰金執行完畢，詎仍不知悛悔。
二、其前曾因施用毒品案件，經本院以八十七年度毒聲字第三四０八號裁定送觀察、
    勒戒，因認有繼續施用毒品傾向，再經本院以八十八年度毒聲字第四三八八號裁
    定令入戒治處所施以強制戒治，期滿後，經台灣桃園地方法院檢察署檢察官於八
    十九年八月十九日以八十九年度戒偵字第四三五號為不起訴處分確定。
三、甲○○於前案不起訴處分確定後，復另行起意，並分別基於概括之犯意，自九十
    年九月中旬間某日起至同年月二十八日止，在桃園縣中壢市上三座屋三十七之二
    號居處，以將海洛因摻在香菸中吸食之方式，連續施用第一級毒品海洛因約五、
    六次；並以玻璃球吸食器吸食之方式，連續施用第二級毒品安非他命，平均約二
    、三天施用一次。嗣為警於九十年九月二十八日十六時四十分許，在上址查獲，
    並扣得第一級毒品海洛因八包（共毛重十三點八公克，共驗餘淨重十一點五九公
    克），及其所有供施用第一級毒品所用之分裝袋四大包、杓子一支、研磨機一台
    、研磨器一組、電子磅秤二台，以及第二級毒品安非他命五包（共毛重九公克）
    、及其所有供施用第二級毒品所有之吸食器一組等物。
三、嗣經本院於九十年十一月三十日以九十年度毒聲字第四八二四號裁定裁定令入戒
    治處所施以強制戒治。
四、案經桃園縣警察局龜山分局報告臺灣桃園地方法院檢察署檢察官偵查起訴。
        理  由
一、右開犯罪事實，業經被告甲○○於偵查中及本院審理中均自白不諱，而扣案之白
    色粉末八包經送請法務部調查局鑑定結果均含微量第一級毒品海洛因成分，合計
    淨重十一點五九公克，此有該局鑑定通知書一紙在卷可參。且有前揭查獲之第一
    級毒品海洛因八包（共毛重十三點八公克，共驗餘淨重十一點五九公克）、第二
    級毒品安非他命五包（共毛重九公克），及其所有供施用第一、二級毒品所用之
    分裝袋四大包、杓子一支、研磨機一台、研磨器一組、電子磅秤二台、安非他命
    吸食器一組等物扣案可稽。再查，被告前揭為警查獲時所採之尿液，經送請桃園
    縣衛生局鑑定結果，確呈嗎啡、甲基安非他命陽性反應，此有該局不法藥物尿液
    檢定書一紙在卷可稽。又被告前曾因施用毒品案件，經本院以八十七年度毒聲字
    第三四０八號裁定送觀察、勒戒，因認認有繼續施用毒品傾向，再經本院以八十
    八年度毒聲字第四三八八號裁定令入戒治處所施以強制戒治，期滿後，經台灣桃
    園地方法院檢察署檢察官於八十九年八月十九日以八十九年戒偵字第四三五號為
    不起訴處分，此有台灣桃園地方法院檢察署刑案資料查註記錄表及台灣高等法院
    被告全國前案記錄表、不起訴書、判決各一份在卷為憑，從於被告係前案不起訴
    處分後五年內再犯毒品危害防制條例之罪，亦堪認定。事證明確，被告之犯行堪
    予認定，應依法論科。
二、核被告甲○○所為，係犯毒品危害防制條例第十條第一項之施用第一級毒品罪及
    同條第二項之施用第二級毒品罪。被告施用第一、二級毒品前分別持有之低度行
    為，均為施用之高度行為所吸收，均不另論罪。被告多次施用第一、二級毒品犯
    行，時間密接，方法相同，觸犯構成要件相同之罪名，顯係基於概括犯意為之，
    為連續犯，應依刑法第五十六條規定分別論以一罪，並加重其刑。又所犯施用第
    一、二級毒品二罪，犯意各別，罪名不同，應予分論併罰。又查被告有事實欄所
    載之犯罪科刑執行情形，有台灣高等法院被告全國前案記錄表案、台灣桃園地方
    法院檢察署刑案資料查註記錄表分別在卷可稽，其於五年內再犯本件有期徒刑以
    上之罪，為累犯，應依刑法第四十七條規定加重其刑。爰審酌被告曾有多次施用
    煙毒、麻藥紀錄，施用毒品之次數、數量相當嚴重，且其前已曾因施用毒品案件
    ，裁定送觀察、勒戒、強制戒治，詎其仍不知悔改，復連續施用第一級毒品海洛
    因及第二級毒品安非他命，顯示其定力不足、意志不堅、易受外界誘惑、惟犯後
    坦承犯行之態度等一切情狀，分別量處如主文所示之刑，並定其應執行之刑。
三、沒收部分：
（一）扣案之第一級毒品海洛因八包（共毛重十三點八公克，共驗餘淨重十一點五九
      公克）及第二級毒品安非他命五包（共毛重九公克），均為本案查獲之毒品，
      均應依毒品危害防制條例第十八條第一項前段規定沒收銷燬之。
（二）另扣案之分裝袋四大包、杓子一支、研磨機一台、研磨器一組、電子磅秤二台
      ，及安非他命吸食器一組，分係被告所有供施用第一、二級毒品所用之物，業
      據其自承在卷，亦應依刑法第三十八條第一項第二款規定宣告沒收之。
（三）又扣得之注射針筒三支，被告否認為其所有，復係另案犯嫌陳紫芬所涉毒品案
      件之證物，不宜於本案中宣告沒收，附此敘明。
據上論斷，應依刑事訴訟法第二百九十九條第一項前段，毒品危害防制條例第十條第
一項、第二項、第十八條第一項前段，刑法第十一條前段、第五十六條、第四十七條
、第五十一條第五款，刑法第三十八條第一項第二款，判決如主文。
本案經檢察官張春暉到庭執行職務。
中      華      民      國    九十二    年      九      月     十六     日
                                臺灣桃園地方法院刑事第六庭
                                        法  官  陳  永  來
右正本證明與原本無異。
如不服本判決，應於判決送達後十日內向本院提出上訴狀( 應附繕本 )，上訴於
臺灣高等法院。
                                        書記官  洪  明  媚
中      華      民      國    九十二    年      九      月     十六     日
附論罪科刑依據之法條
毒品危害防治條例
第十條第一項、第二項
          施用第一級毒品者，處六月以上五年以下有期徒刑。
          施用第二級毒品者，處三年以下有期徒刑。
第十八條第一項
          查獲之毒品及專供製造或施用毒品之器具，不問屬於犯人與否，均沒收銷
          燬之。但合於醫藥或研究之用者，得不予銷燬。


司法院資訊處製作；財團法人民間司法改革基金會備份。
